臺灣高等法院刑事判決　　　　　　　　　　　　　　九十一年度上易字第五四五號
　　上　訴　人
　　即　被　告　甲○○
　　　　　　　　乙○○
右上訴人等因竊盜案件，不服臺灣桃園地方法院九十年度易字第二四八八號，中華民
國九十年十二月四日第一審判決（起訴案號：臺灣桃園地方法院檢察署九十年度偵字
第一六０四三號），提起上訴，及移送併案（台灣板橋地方法院檢察署九十一年度偵
字第二九七０號），本院判決如左：
    主  文
原判決撤銷。
乙○○共同連續攜帶兇器竊盜，累犯，處有期徒刑伍月，如易科罰金，以參佰元折算
壹日。扣案之活動板手、小斧頭、老虎鉗、六角板手、鉗子各壹支及手電筒貳支均沒
收。
甲○○共同攜帶兇器竊盜，處有期徒刑肆月，如易科罰金，以參佰元折算壹日。緩刑
貳年。扣案之活動板手、小斧頭、老虎鉗、六角板手及手電筒各壹支均沒收。
    事  實
一、乙○○曾因竊盜案件，於八十二年二月十五日，經台灣桃園地方法院判處有期徒
    刑一年，嗣於同年四月六日判決確定，並經台灣桃園地方法院檢察署檢察官以八
    十二年執字第一七七五號接續執行，指揮書執畢日期為八十八年三月三十日；其
    後於八十四年一月六日假釋出獄，並至八十八年三月十四日縮刑假釋期滿執行完
    畢。竟仍不知悔改，與其弟甲○○二人均為祥和人力工作大隊成員（負責人為其
    二人之父朱水金），平常以臨時工、打石工為職業。乙○○基於概括犯意，先與
    甲○○共同基於意圖為自己不法所有之犯意聯絡，於民國九十年九月二十三日十
    一時三十分許，自大門破損處進入桃園縣八德市○○路八八六號即國防部北部地
    方軍事法院桃園分院檢察署看守所（以下簡稱北部軍事看守所桃園分所，並未毀
    損逾越門扇牆垣或其他安全設備），攜帶渠等所有平日工作工具惟客觀上可為凶
    器使用之活動板手、小斧頭、老虎鉗、六角板手各一支，分別以撿拾及以老虎鉗
    剪取之方式，下手竊取北部軍事看守所桃園分所內之百葉窗三綑、電線二綑、壓
    縮機二台等財物得逞。旋經該看守所械護士戊○○、丙○○發現報警查獲，並扣
    得前開活動扳手、小斧頭、老虎鉗、六角扳手各一支，及供行竊時照明用之手電
    筒一支。乙○○復承前之概括犯意，與綽號「阿勇」之姓名年籍不詳成年男子共
    同基於意圖為自己不法所有之犯意聯絡，於九十一年一月二十七日十三時五十分
    許，持其所有客觀上可為凶器使用之鉗子一支及其所有供本件犯罪所用之手電筒
    一支，進入台北縣鶯歌鎮○○路五二五號華隆公司廠房三樓，竊取該公司所有之
    套筒扳手及銅製轉軸各一支得逞。旋於同日十六時三十分許，經該公司廠房警衛
    丁○○查覺報警查獲，在乙○○身上起出上開套筒扳手、銅製轉軸、鉗子、手電
    筒各一支。
二、案經桃園縣警察局八德分局報請台灣桃園地方法院檢察署檢察官偵查起訴，及台
    灣板橋地方法院檢察署移送本院併辦。
    理  由
一、訊據上訴人即被告（以下簡稱被告）乙○○固坦承有先後於右揭時地分別與甲○○拿取百葉窗三綑、電線二綑、壓縮機二台等財物，及與綽號阿勇之人共同竊取
    套筒扳手及銅製轉軸各一支等物不諱，惟對於進入北部軍事看守所桃園分所一案
    有意見，辯稱：伊與甲○○只攜帶手電筒跟小斧頭進入北部軍事看守所桃園分所
    ，該處大門有一個洞，沒有用鐵絲網圍起來，證人戊○○、丙○○看見伊等亦未
    告知東西不能撿，伊等以為該處之物品是廢棄物，便在地上撿拾等語，上訴人即
    被告（以下簡稱被告）甲○○固坦承有與乙○○共同於上開時地拿取上開財物，
    惟否認有何竊盜犯行，辯稱：伊攜帶老虎鉗、小斧頭、手電筒等物與乙○○進入
    該處，該處沒有人管理，門沒有關，扣案物品都是在地上壞掉的，伊以為是廢棄
    物沒有人要的東西才撿拾，且現場證人二人並未阻止伊去撿拾，而現場照片中該
    處大門的洞是嗣後才用鐵絲網圍起來的，伊並不知道該處東西不能撿等語。經查
    ：（一）、被告乙○○、甲○○二人共同行竊過程，業經證人即北部軍事看守所
    桃園分所械護士戊○○、丙○○先後於警訊及本院審理中指證明確，並有活動板
    手、小斧頭、老虎鉗、六角板手、手電筒各一支扣案足供證明，及贓物領據一紙
    、照片七幀附卷可資參照，又扣案之百葉窗三綑、電線二綑、壓縮機二台等物，
    均仍具使用價值，且為未除帳之陣營具財務，非屬報廢物品，為北部軍事看守所
    桃園分所之財物，有該署九十一年四月十二日（九一）法園字一八三七號函附卷
    可參，況被告乙○○、甲○○二人亦自承係自該看守所鐵門破損處竄入，該地尚
    有軍事單位人員即證人戊○○、丙○○二人在場管理，堪認被告乙○○、甲○○
    二人對上開地點內之物品為有主物有所認識，其仍下手竊取，應有不法所有之意
    圖。是渠等上開所辯，均不足採，其犯行堪以認定；（二）、被告乙○○就併案
    部分之竊盜犯行迭於警訊、偵查及本院調查時均坦承不諱，核與證人即華隆公司
    廠房警衛丁○○於警訊中所證情節相符，並有鉗子、手電筒各一支扣案可證，復
    有贓物領具保管單一紙可資佐證，足認被告乙○○自白核與事實相符，其犯行亦
    堪認定。
二、按刑法第三百二十一條第一項第三款之攜帶兇器竊盜罪，係以行為人攜帶兇器竊
    盜為其加重條件，此所謂兇器，其種類並無限制，凡客觀上足對人之生命、身體
    、安全構成威脅，具有危險性之兇器均屬之，且祇須行竊時攜帶此種具有危險性
    之兇器為已足，並不以攜帶之初有行兇之意圖，或持以遂行竊盜為必要，最高法
    院七十二年台上字第五二五三號判例足資參照。查扣案之活動板手、小斧頭、老
    虎鉗、六角板手、鉗子各一支，客觀上對於人之生命、身體具有危險性，足供兇
    器使用，應屬凶器。
三、核被告乙○○與甲○○二人所為，係犯刑法第三百二十一條第一項第三款之攜帶
    兇器竊盜罪。被告乙○○與被告甲○○二人間，及被告甲○○與綽號「阿勇」之
    姓名年籍不詳成年男子間，分別就前揭攜帶兇器竊盜罪，互有犯意聯絡及行為分
    擔，皆為共同正犯。被告乙○○先後二次犯行，時間緊接，所犯構成要件相同之
    罪名，顯係基於概括犯意為之，為連續犯，應以一加重竊盜既遂罪論處，並加重
    其刑。又查被告乙○○曾因竊盜案件，於八十二年二月十五日，經台灣桃園地方
    法院判處有期徒刑一年，嗣於同年四月六日判決確定，並經台灣桃園地方法院檢
    察署檢察官以八十二年執字第一七七五號接續執行，指揮書執畢日期為八十八年
    三月三十日；其後於八十四年一月六日假釋出獄，並至八十八年三月十四日縮刑
    假釋期滿執行完畢，有本院被告全國前案記錄表、刑案資料作業個別查詢報表及
    台灣桃園地方法院檢察署刑案資料查註紀錄表各一份可按。其於五年內再犯本件
    有期徒刑以上之罪，為累犯，應依刑法第四十七條規定，遞加重其刑。
四、原審以被告乙○○、甲○○二人罪證明確，予以論罪科刑，固非無見。惟查：（
    一）、被告乙○○除公訴人起訴之本件竊盜犯行外，尚基於概括犯意，於九十一
    年一月二十七日十三時五十分許，持其所有客觀上可為凶器使用之鉗子一支及其
    所有供本件犯罪所用之手電筒一支，進入華隆公司廠房三樓，竊取該公司所有之
    套筒扳手、銅製轉軸各一支，此部份事實雖未據公訴人起訴，惟與本案起訴部分
    有連續犯之裁判上一罪關係，為起訴效力所及，原審未及審酌，尚有未洽；（二
    ）、被告乙○○、甲○○二人共同行竊之地點，原為北部軍事看守所桃園分所，
    嗣該所移防後將在原址蓋設國防大學，業經證人戊○○於本院結證明白，觀諸卷
    附現場照片，房舍已經搬空，幾無留存財物，被告所竊取之百葉窗、電線及現場
    遺留之壓縮機雖未經原保管機關報廢除帳，惟將來原地新蓋大樓後，所留之上開
    財物雖具使用價值，惟將來改建新大樓，原舊有房舍將遭推平，原有管線、百葉
    窗之舊有財物亦將拆卸，而配合電器使用之壓縮機實亦無再為原機關利用之可能
    ，又被告乙○○及綽號阿勇之姓名年籍不詳成年男子間，共同基於意圖為自己不
    法所有竊得之財物，為銅製轉軸一支以及套筒扳手一支，亦經證人丁○○於警訊
    證述明白，價值不高。被告乙○○、甲○○二人所犯之刑責為最輕本刑六月以上
    五年以下之重刑，如判處被告二人六月以上有期徒刑，在客觀上足以引起一般同
    情，認為科予宣告法定最低度刑期仍嫌過重，應有刑法第五十九條酌減規定之適
    用，原審未審酌及此，亦有未當。被告乙○○、甲○○二人上訴意旨，仍執陳詞
    否認犯罪，執之指摘原判決不當，雖無理由，惟原判決既有可議，自應由本院予
    以撤銷改判。爰審酌被告乙○○有如事實欄所述之素行，並連續二次行竊，被告
    乙○○、甲○○二人之犯罪動機、目的、手段，及其品行、生活狀況、智識程度
    、竊取財物之價值不高、犯罪所生之損害尚輕，甫竊取得手即被查獲及犯罪後態
    度等一切情狀，並分別依刑法第五十九條規定酌減被告二人刑責，被告乙○○同
    時有加重減輕事由，應先加後減，分別量處如主文第二項、第三項所示之刑，並
    均諭知易科罰金之折算標準，以示懲誡。又被告甲○○前曾受有期徒刑以上刑之
    宣告，執行完畢後五年內未曾受有期徒刑以上刑之宣告，有本院被告全國前案紀
    錄表一份在卷可稽，其因一時失慮，致罹刑章，經此刑之宣告後，當知戒慎，而
    無再犯之虞，本院因認以不執行其刑為適當，爰併予宣告被告甲○○緩刑二年，
    以啟自新。扣案之活動板手、小斧頭、老虎鉗、六角板手、鉗子（此五者為凶器
    ）各一支及手電筒二支，分別為被告乙○○、甲○○所有，供渠等犯罪所用之物
    ，爰依刑法第三十八條第一項第二款之規定宣告沒收。
據上論斷，應依刑事訴訟法第三百六十九條第一項後段、第三百六十四條、第二百九
十九條第一項前段，刑法第二十八條、第三百二十一條第一項第三款、第四十七條、
第四十一條第一項前段、第五十六條、第五十九條、第七十四條第二款、第三十八條
第一項第二款，罰金罰鍰提高標準條例第二條，判決如主文。
本案經檢察官費玲玲到庭執行職務。
中      華      民      國    九十一    年      六      月     二十     日
                            臺灣高等法院刑事第十三庭
                                審判長法  官  蔡    燉
                                      法  官  盧  彥  如
                                      法  官  鄧  振  球
右正本證明與原本無異。
不得上訴。
                                      書記官  洪  秋  帆
中      華      民      國    九十一    年      六      月   二十四     日
附錄：本案論罪科刑法條全文
刑法第三百二十一條第一項第三款
犯竊盜罪而有左列情形之一者，處六月以上五年以下有期徒刑：
三、攜帶兇器而犯之者。
